【裁判字號】    97,易,412
【裁判日期】    971218
【裁判案由】    傷害
【裁判全文】
臺灣花蓮地方法院刑事判決                97年度易字第412號
公  訴  人  臺灣花蓮地方法院檢察署檢察官
被      告  丙○○
上列被告因傷害案件，經檢察官提起公訴（97年度偵字第3992號
），本院判決如下：
    主  文
丙○○傷害人之身體，處拘役拾日，如易科罰金，以新臺幣壹
仟元折算壹日。
    事  實
一、丙○○與甲○○前為男女朋友關係，於民國97年8月9日凌晨
    1時56分許，在花蓮縣花蓮市○○街30巷21 號前，丙○○因
    見乙○○護送甲○○返家而心生不滿上前質問，而與甲○○
    發生拉扯。嗣甲○○欲返回車內躲避丙○○時，詎丙○○見
    狀，竟基於傷害之犯意，上前用力拉扯甲○○，經甲○○為
    求掙脫旋腳踹丙○○後（未成傷），丙○○見狀亦以腳踢甲○○1下，致甲○○受有右肩及上臂扭傷及拉傷、右大腿瘀
    傷之傷害。
二、案經甲○○訴由花蓮縣警察局花蓮分局報告臺灣花蓮地方法
    院檢察署檢察官偵查起訴。
    理  由
一、按被告以外之人於審判外之言詞或書面陳述，除法律有規定
    者外，不得作為證據。被告以外之人於審判外之陳述，雖不
    符前四條之規定，而經當事人於審判程序同意做為證據，法
    院審酌該言詞陳述或書面陳述作成時之情況，認為適當者，
    亦得為證據。當事人、代理人或辯護人於法院調查證據時，
    知有刑事訴訟法第159條第1項不得為證據之情形，而未於言
    詞辯論終結前聲明異議者，視為有前項之同意；又被告以外
    之人於審判外向法官所為之陳述，得為證據，刑事訴訟法第
    159條第1項、第159條之1第1項、第159條之5 分別定有明文
    。查證人即被害人甲○○於警詢及偵查中、證人乙○○於警
    詢之陳述、行政院衛生署花蓮醫院所出具甲○○之診斷證明
    書、花蓮縣警察局花蓮分局處理家庭暴力與兒少保護案件調
    查紀錄表，核其性質均屬被告以外之人於審判外之言詞或書
    面陳述，檢察官、被告均未於言詞辯論終結前聲明異議，視
    為同意作為證據；又證人乙○○於本院97年度家護字第 195
    號民事通常保護令事件審理時所為之證言，既係在法官面前
    所為，自應亦有證據能力。且證人甲○○、乙○○復均於本
    院審理時經本院傳訊到庭作證，賦予被告反對詰問之機會，
    是上開證據均應認有證據能力，合先敘明。
二、訊據被告丙○○坦承有於上開時、地以腳踢證人甲○○1 下
    後，致證人甲○○受有右大腿瘀傷，核與證人甲○○所指證
    之情節相符，且有本院依職權調取證人甲○○就本案另對被
    告聲請民事保護令之本院97年度家護字第192 號民事通常保
    護令事件卷附花蓮縣警察局花蓮分局處理家庭暴力與兒少保
    護案件調查紀錄表在卷足憑，自堪認定。惟被告仍矢口否認
    有拉扯被害人甲○○，致甲○○受有右肩及上臂扭傷及拉傷
    ，並堅詞否認有徒手毆打甲○○致其右側頸部及右側肩胛上
    方挫傷之傷害犯行，辯稱：並未拉扯及徒手毆打證人甲○○
    云云。惟查：
    (一)證人乙○○於本院審理時證稱：被告確有與證人甲○○拉
      扯，要將甲○○拉出車外，且有舉手跟證人甲○○在空中
      揮打，證人甲○○用包包擋，被告有踢證人甲○○1 腳，
      但並沒看到被告有用拳頭打到證人甲○○身上，確實有無
      打到證人甲○○並不清楚等語（參本院卷第26頁、第27頁
      ），除核與其於本院97年度家護字第192 號案件調查時所
      證，雙方確有發生拉扯一情相符外（參本院97年度家護字
      第192號卷第38 頁）。亦與證人即被害人甲○○先後於警
      詢、本院審理時之指證稱：伊有看到被告揮拳，且試圖將
      伊自車內拉出，伊右肩拉傷是因為被告要拉伊出來，但右
      肩及頸部挫傷是後來伊給人家按摩產生的。被告用拳頭揮
      過來時，被伊推開，伊沒有被打到，當下伊有反擊，被告
      就腳踹伊等語之指證大致相符（參警卷97年8月9日筆錄、
      本院卷第22頁至第23頁），而均無瑕疵可指。
    (二)且證人甲○○另就其右側頸部及右側肩胛上方挫傷，於就
      醫時即向就診醫師陳明係由他人按摩所致，並非被告所造
      成之傷害等情，此有行政院衛生署花蓮醫院診斷證明書在
      卷可稽，且於本院審理時亦為相同證述，足見證人甲○○
      右側頸部及右側肩胛上方挫傷確非被告之傷害行為所造成
      ，應堪認定。而由此亦可知，被告所否認之證人甲○○確
      有因被告前開之拉扯傷害行為，而致右肩及上臂扭傷及拉
      傷之指證，應非證人甲○○任意張大其詞任意指摘，自堪
      採信。否則證人甲○○大可連同前開右側頸部及右側肩胛
      上方挫傷亦指訴為被告所為。是以，被告辯稱並未拉扯證
      人甲○○致其右肩及上臂扭傷及拉傷云云，即非可採。
    (三)綜上各情相互勾稽，被告確有拉扯並以腳踢證人甲○○，
      致證人甲○○因而受有右肩及上臂扭傷及拉傷、右大腿之
      瘀傷之傷害，洵堪認定，自應依法論科。
三、核被告所為，係犯刑法第277條第1項之傷害罪。爰審酌被告
    已有多項前科，素行非佳，與被害人交往後分手，不思以正
    當方式處理感情問題，反動手造成被害人傷害，犯罪之手段
    、動機、目的，被害人所受傷害之程度，及犯罪後坦承部分
    犯行等一切情狀，量處如主文所示之刑，並諭知易科罰金之
    折算標準。至前揭非被告所造成之證人甲○○右側頸部及右
    側肩胛上方挫傷，與前開認定為被告傷害犯行部分，檢察官
    既認係被告同一傷害行為所致，自不另為無罪之諭知，併此
    敘明。
據上論斷，應依刑事訴訟法第299條第1項前段，刑法第277條第1
項、第41條第1項前段，刑法施行法第1條之1，判決如主文。
本案經檢察官孫源志到庭執行職務
中    華    民    國    97    年    12    月    18    日
                  刑事第二庭    法  官  林恒祺
以上正本證明與原本無異。
如不服本判決應於收受送達後10日內向本院提出上訴書狀，並應
敘述具體理由。其未敘述上訴理由者，應於上訴期間屆滿後20日
內向本院補提理由書 (均須按他造當事人之人數附繕本)「切勿
逕送上級法院」。告訴人或被害人如對於本判決不服者，應具備
理由請求檢察官上訴，其上訴期間之計算係以檢察官收受判決正
本之日期為準。
中    華    民    國    97    年    12    月    18    日
                                書記官
附錄本判決論罪之法律條文
中華民國刑法第277條
傷害人之身體或健康者，處 3 年以下有期徒刑、拘役或 1 千元
以下罰金。
犯前項之罪因而致人於死者，處無期徒刑或 7 年以上有期徒刑；
致重傷者，處 3 年以上 10 年以下有期徒刑。


司法院資訊處製作；財團法人民間司法改革基金會備份。
